【裁判字號】    99,易,1231
【裁判日期】    990730
【裁判案由】    竊盜等
【裁判全文】
臺灣高雄地方法院刑事判決              99年度易字第1231號
公  訴  人  臺灣高雄地方法院檢察署檢察官
被      告  丁○○
上列被告因竊盜等案件，經檢察官提起公訴（99年度偵字第1767
6 號），嗣被告於本院準備程序進行中，就被訴事實為有罪之陳
述，經告知簡式審判程序之旨，並聽取檢察官及被告之意見後，
本院裁定改依簡式審判程序審理，並判決如下：
    主  文
丁○○犯攜帶兇器、毀壞門扇、於夜間侵入住宅竊盜罪，累犯，
處有期徒刑壹年貳月。扣案鐵撬壹支，沒收之；又犯侵占離本人
持有物罪，處罰金新臺幣壹萬元，罰金如易服勞役，以新臺幣壹
仟元折算壹日。
    犯 罪 事 實
一、丁○○前因偽造文書等案件，經臺灣雲林地方法院以95年度
    訴字第943 號判決判處有期徒刑2 年6 月確定，復經該院依
    中華民國九十六年罪犯減刑條例規定，以96年度聲減字第17
    00號減為有期徒刑1 年3 月確定，送監執行後，於民國98年
    12月16日縮短刑期假釋出監，並於99年2 月25日假釋期滿未
    經撤銷視為執行完畢。詎仍不知悔改，意圖為自己不法之所
    有，於99年5 月28日凌晨4 時許之夜間，攜帶其所有客觀上
    足以對於人之生命、身體安全造成威脅具有危險性，可供兇
    器使用之鐵撬1 支，前往甲○○位於南投縣國姓鄉○○村○○路573 之1 號住處，以鐵撬撬開上開住宅落地窗之玻璃門
    ，侵入上開住宅竊取甲○○所有之自小客車遙控鑰匙1 支及
    藝術刀2 支，並持該遙控鑰匙竊取甲○○停放在上開住宅前
    之車牌號碼0796-WK 號自小客車1 部，得手後，駕駛該車逃
    離現場。後於同日下午5 時許，在嘉義縣中庄某不詳中古汽
    車零件拆解場內廢鐵堆內，見乙○○所有而於99年5 月19日
    6 時10分許，在屏東縣萬丹鄉○○村○○路○ 段355 號前遭
    不詳人士竊取，嗣後棄置於該處之車牌號碼9M-5933 車牌2
    面，竟意圖為自己不法之所有，將上揭離乙○○所持有之物
    予以侵占入己，得手後，將該車牌懸掛於上開竊得之車牌號
    碼0796-W K號自小客車上，再將0796-WK 號車牌予以丟棄。
    嗣於99年5 月30日上午10時許，丁○○駕駛上開懸掛9M-593
    3 號車牌之自小客車，行經國道10號高速公路，經國道警察
    隊察覺有異，通報沿線警方追緝，終在高雄縣燕巢鄉○○路
    ○○道路進城宮前，攔得丁○○所駕駛之上開自小客車，並
    扣得鐵撬1 支，始悉上情。
二、案經高雄縣政府警察局岡山分局報警臺灣高雄地方法院檢察
    署檢察官偵查起訴。
    理  由
一、本案被告丁○○所犯係死刑、無期徒刑、最輕本刑為3 年以
    上有期徒刑以外之罪，其於本院準備程序就前揭被訴事實為
    有罪之陳述，經告知簡式審判程序之旨，並聽取渠等與公訴
    人之意見後，本院認無不得或不宜改依簡式審判程序進行之
    處，爰依刑事訴訟法第273 條之1 第1 項、第284 條之1 規
    定，裁定依簡式審判程序審理，合先敘明。
二、前揭事實，業據被告丁○○於本院審理時坦認不諱（參本院
    卷第53頁），核與證人甲○○、乙○○於警詢中所證相符，
    並有贓物認領保管單2 紙、照片17幀及鐵撬1 支扣案可證，
    足徵被告自白確與事實相符，堪予採信。本件事證明確，被
    告犯行俱堪認定，應依法論科。
二、按刑法第321 條第1 項第3 款之攜帶兇器竊盜罪，係以行為
    人攜帶兇器竊盜為其加重條件，此所謂兇器，其種類並無限
    制，凡客觀上足對人之生命、身體、安全構成威脅，具有危
    險性之兇器均屬之，且祇需行竊時攜帶此種具有危險性之兇
    器為已足，並不以攜帶之初有行兇之意圖為必要，亦不以使
    用為必要。本案被告於竊取告訴人甲○○所有財物時所攜帶
    之鐵撬1 支，為金屬製，長約40公分，且前端呈尖銳狀，客
    觀上自足以對人之生命、身體、安全構成威脅，而具有危險
    性，堪認係屬兇器無訛。再被告未經許可，無故撬開告訴人
    甲○○住處落地窗之玻璃門後侵入其內竊取財物，自屬毀壞
    門扇，使其失其防閑之效用，並係於夜間侵入住宅。是核被
    告所為，係犯刑法第321 條第1 項第1 款、第2 款、第3 款
    之攜帶兇器、毀壞門扇、於夜間侵入住宅竊盜罪及同法第33
    7 條之侵占離本人所持有之物罪。檢察官於起訴書中論罪法
    條中，漏未論及被告另有毀壞門扇之加重事由，容有誤會，
    惟其加重條件雖有增加，但因仍屬構成要件及法條相同之罪
    ，無庸變更起訴法條，附此敘明。被告所犯上開2 罪間，犯
    意各別、行為互殊，應予分論併罰。又被告前因偽造文書等
    案件，經臺灣雲林地方法院以95年度訴字第943 號判決判處
    有期徒刑2 年6 月確定，復經該院依中華民國九十六年罪犯
    減刑條例規定，以96年度聲減字第1700號減為有期徒刑1 年
    3 月確定，送監執行後，於98年12月16日縮短刑期假釋出監
    ，並於99年2 月25日假釋期滿未經撤銷視為執行完畢等情，
    有臺灣高等法院被告前案紀錄表在卷可憑，其於有期徒刑執
    行完畢後，5 年內故意再犯本案有期徒刑以上之加重竊盜罪
    ，為累犯，應依刑法第47條第1 項之規定，加重其刑。爰審
    酌被告正值青壯卻不思正途以營生，為貪圖利益即侵占離他
    人持有之物及竊取他人之財物，欠缺尊重他人之觀念，且被
    告已有上開所述之犯論罪科刑執行紀錄，素行不良，並於甫
    出監後即再犯本案，顯見其並未因先前犯行有所警惕而仍心
    存僥倖，惟兼衡其於犯後均能坦承犯行，態度尚可，及本案
    所分別侵占、竊取之物皆已為被害人所領回等一切情狀，分
    別量處如主文所示之刑，並就罰金刑部分諭知易服勞役之折
    算標準。扣案之鐵撬1 支，係供被告犯本案之罪所用之物，
    且為被告所有，業據其供承在卷，爰併依刑法第38條第1 項
    第2 款之規定，宣告沒收之。
據上論斷，應依刑事訴訟法第273 條之1 第1 項、第299 條第1
項前段，刑法第321 條第1 項第1 款、第2 款、第3 款、第337
條、第42條第3 項前段、第47條第1 項、第38條第1 項第2 款，
判決如主文。
本案經檢察官丙○○到庭執行職務。
中    華    民    國    99    年    7     月    30    日
                  刑事第十四庭  法  官   林揚奇
上正本證明與原本無異。
如不服本判決應於收受判決後10日內向本院提出上訴書狀，並應
敘述具體理由。其未敘述上訴理由者，應於上訴期間屆滿後20日
內向本院補提理由書(均須按他造當事人之人數附繕本)「切勿逕
送上級法院」。
中    華    民    國    99    年    7     月    30    日
                                書記官   何明昌
附錄論罪法條：
中華民國刑法第321條
犯竊盜罪而有左列情形之一者，處 6 月以上、 5 年以下有期徒
刑：
一、於夜間侵入住宅或有人居住之建築物、船艦或隱匿其內而犯
    之者。
二、毀越門扇、牆垣或其他安全設備而犯之者。
三、攜帶兇器而犯之者。
四、結夥三人以上而犯之者。
五、乘火災、水災或其他災害之際而犯之者。
六、在車站或埠頭而犯之者。
前項之未遂犯罰之。
中華民國刑法第337條
意圖為自己或第三人不法之所有，而侵占遺失物、漂流物或其他
離本人所持有之物者，處5 百元以下罰金。

司法院資訊處製作；財團法人民間司法改革基金會備份。
